臺灣雲林地方法院刑事判決
110年度易字第465號
公  訴  人  臺灣雲林地方檢察署檢察官
被      告  塗國勇


            鄭群興


上列被告因竊盜案件，經檢察官提起公訴（110年度偵字第5581
號、110年度偵字第5464號），被告於準備程序中就被訴事實為
有罪之陳述，經告知簡式審判程序之旨，並聽取當事人之意見後
，本院裁定改依簡式審判程序審理，茲判決如下：
    主    文
塗國勇共同犯竊盜罪，累犯，處有期徒刑肆月，如易科罰金，以
新臺幣壹仟元折算壹日。
鄭群興共同犯竊盜罪，累犯，處有期徒刑參月，如易科罰金，以
新臺幣壹仟元折算壹日。
    事    實
一、塗國勇、鄭群興意圖為自己不法之所有，基於竊盜之犯意聯
    絡，於民國110年7月10日1時48分許，塗國勇騎乘車牌號碼0
    00-0000號普通重型機車，鄭群興騎乘車牌號碼000-0000號
    普通重型機車，同時抵達雲林縣○○市○○00街00號工地旁，旋
    進入無人居住之上址工地建物內，共同徒手竊取葉芳眞所有
    如附表所示之物得手後，塗國勇通知不知情之李志超協助載
    運離去。嗣經葉芳眞於同日14時30分許察覺有異，報警處理
    ，經警調閱周遭監視器錄影畫面後，始循線查悉上情。
二、案經葉芳眞訴由雲林縣警察局斗六分局報告雲林地方檢察署
    檢察官偵查起訴。
    理    由
壹、程序部分：
    本案被告塗國勇、鄭群興所犯係死刑、無期徒刑、最輕本刑
    為3年以上有期徒刑或高等法院管轄第一審之案件以外之罪
    ，其等於準備程序中就被訴事實均為有罪之陳述，經告知簡
    式審判程序之旨，並聽取其等與公訴人之意見後，依刑事訴
    訟法第273條之1規定，經裁定由法官進行簡式審判程序審理
    ；且依刑事訴訟法第273條之2及第159條第2項之規定，不適
    用傳聞法則有關限制證據能力之相關規定，合先敘明。
貳、實體部分：
一、認定犯罪事實所憑之證據及理由：
　　上開犯罪事實，業據被告塗國勇、鄭群興於偵查及本院審理
    中坦承不諱，核與證人即告訴人葉芳眞於警詢及偵訊之證述
    大致相符，並有雲林縣警察局斗六分局扣押筆錄、扣押物品
    目錄表、贓物認領保管單2紙、內政部警政署刑事警察局110
    年7月21日刑紋字第1100074102號鑑定書、周遭監視器錄影
    畫面翻拍照片照片8張及現場照片10張在卷可佐（見偵5464
    卷第63頁至第81頁、第89頁至第105頁、第185頁至第191頁
    、本院卷第111頁），足認被告2人之自白與事實相符，應堪
    採信。是本案事證明確，被告2人上開犯行，均堪認定，應
    依法論科。
二、論罪科刑之理由：
  ㈠核被告2人所為，均係犯刑法第320條第1項竊盜罪。
  ㈡被告2人就本案犯行，有犯意聯絡及行為分擔，應各論以共同
    正犯。
  ㈢被告塗國勇前因違反毒品危害防制條例案件，經本院以108年
    度六簡字第17號判決判處有期徒刑5月確定，嗣於民國109年
    3月31日縮短刑期執行完畢出監；鄭群興前因違反毒品危害
    防制條例案件，經本院以108年度六簡字第88號判決判處有
    期徒刑4月確定，嗣入監後於109年1月14日徒刑易科罰金出
    監執行完畢等情，有臺灣高等法院被告前案紀錄表附卷可參
    ，其等於受徒刑之執行完畢後，5年以內故意再犯本案有期
    徒刑以上之罪，均為累犯。本院審酌被告2人經刑罰執行完
    畢後，不知悔悟，再犯本案犯行，且本案亦非係偶然之犯罪
    ，顯見守法意識薄弱、自我約束能力不佳，有加重其刑以收
    警惕之效之必要，又本案犯行之情節無罪刑不相當或有違反
    比例原則之情形，爰依刑法第47條第1項規定分別加重其刑
    。
  ㈣爰以行為人之責任為基礎，審酌被告2人不思循正當途徑獲取
    所需，而為本件竊盜犯行，造成他人財產損失，欠缺尊重他
    人財產權益及守法之觀念，實屬不該，惟念及被告2人犯後
    坦承犯行，被告塗國勇返還附表編號1至4所示之物，並與告
    訴人達成和解，有本院和解筆錄1紙存卷可稽（見本院卷第1
    39頁）；被告鄭群興自陳教育程度為國中畢業，業工，家庭
    經濟狀況普通（見本院卷第123頁）；被告塗國勇自陳教育
    程度為國中畢業，業工，家庭經濟狀況普通（見本院卷第13
    5頁），暨其等犯罪之動機、目的、手段、分工、竊得財物
    之價值等一切情狀，分別量處如主文所示之刑，並諭知如易
    科罰金之折算標準。
三、沒收部分：
　㈠按犯罪所得，屬於犯罪行為人者，沒收之。前二項之沒收，
    於全部或一部不能沒收，或不宜執行沒收時，追徵其價額；
    犯罪所得已實際合法發還被害人者，不予宣告沒收或追徵，
    刑法第38條之1第1項前段、第3項及第5項分別定有明文。又
    有關共同正犯犯罪所得之沒收、追繳或追徵，最高法院向採
    之共犯連帶說，惟業經最高法院104年度第13次刑事庭會議
    決議不再援用供參，而改採應就各人實際分受所得之財物為
    沒收，追徵亦以其所費失者為限之見解；至於共同正犯各人
    有無犯罪所得，或其犯罪所得之多寡，應由事實審法院綜合
    卷證資料及調查所得認定之（最高法院105年度台上字第180
    7號、第2501號判決意旨參照）。　
　㈡本案被告2人竊得如附表所示之物，均由被告塗國勇取得，業
    據被告2人陳述明確在卷（見本院卷第94頁），而附表編號1
    至4所示之物，業經告訴人葉芳眞領回，有贓物認領保管單2
    紙在卷可查（見偵5464卷第185頁、本院卷第111頁），另被
    告塗國勇與告訴人達成和解，賠償告訴人所受損害完畢，業
    如上述，則依刑法第38條之1第5項規定，均不予宣告沒收。
據上論斷，依刑事訴訟法第273條之1第1項、第299條第1項前段
，刑法第28條、第320條第1項、第47條第1項、第41條第1項前段
、刑法施行法第1條之1第1項，判決如主文。
本案經檢察官林柏宇提起公訴，檢察官蔡少勳到庭執行職務。
中　　華　　民　　國　　110 　年　　8 　　月　　31　　日
                  刑事第二庭  法  官  簡鈺昕
以上正本證明與原本無異。 　　　　　　　　　
如不服本判決應於收受判決後20日內向本院提出上訴書狀，並應
敘述具體理由；其未敘述上訴理由者，應於上訴期間屆滿後20日
內向本院補提理由書（均須按他造當事人之人數附繕本）。「切
勿逕送上級法院」。
                              書記官  林芳宜
中　　華　　民　　國　　110 　年　　8 　　月　　31　　日
附錄本案論罪科刑法條全文：
中華民國刑法第320條
意圖為自己或第三人不法之所有，而竊取他人之動產者，為竊盜
罪，處5年以下有期徒刑、拘役或50萬元以下罰金。
意圖為自己或第三人不法之利益，而竊佔他人之不動產者，依前
項之規定處斷。
前二項之未遂犯罰之。
附表：
編號 物品名稱 數量 備註（單位：新臺幣） 1 空壓機 1臺 價值5,600元，已發還 2 無碳刷吹風槍 1臺 價值13,500元，已發還 3 吹風槍充電座 1組 價值3,500元，已發還 4 吹風槍充電式電池 2顆 每顆價值6,000元，共價值12,000元，已發還 5 砂輪機 1臺 價值1,980元 6 磁磚切割器 1臺 價值1,999元